臺灣彰化地方法院刑事判決　　　九十四年度訴字第一一一九號
公　訴　人　臺灣彰化地方法院檢察署檢察官
被　　　告　甲○○
上列被告因毒品危害防制條例案件，經檢察官提起公訴（九十四
年度毒偵字第一七四六、二一六一、二八五四號）及移送併案審
理（九十四年度毒偵字第三一四六號），由本院合議庭裁定依簡
式審判程序審理判決如下：
    主  文
甲○○連續施用第一級毒品，累犯，處有期徒刑壹年，扣案之殘
留海洛因塑膠空袋壹個沒收銷燬之、注射針筒支均沒收之。又
連續施用第二級毒品，累犯，處有期徒刑伍月。應執行有期徒刑
壹年肆月，扣案之殘留海洛因塑膠空袋壹個沒收銷燬之、注射針
筒支均沒收之。
    事  實
一、甲○○前曾於民國九十二年四月十七日，因施用第一級毒品
    案件，經本院以九十二年度訴字第三０一號判處有期徒刑八
    月確定，入監後已於九十三年九月八日執行完畢；又曾因施
    用毒品案件，經送執行觀察、勒戒後，因經評定無繼續施用
    毒品之傾向，於九十一年十二月十八日（起訴書誤載為十七
    日）執行完畢釋放，並由臺灣彰化地方法院檢察署檢察官於
    翌日以九十一年度毒偵字第二九四四號案件為不起訴之處分
    確定；再因上開經本院以九十二年度訴字第三０一號一案判
    處罪刑確定之施用第一級毒品案件，經送執行觀察、勒戒後
    ，因評定有繼續施用毒品之傾向，乃續為執行強制戒治，迄
    九十三年一月九日毒品危害防制條例修正生效施行乃經釋放
    ；詎仍不知警惕，又另行基於施用第一級毒品海洛因之概括
    犯意，自九十三年十二月間某日起至九十四年六月二十八日
    下午六時許止，以平均六天施用一次之量，在其位於彰化縣
    永靖鄉○○村○○路五八巷一號住處內，以將少許海洛因粉
    末置入注射針筒內加水後，再以針筒注射手臂施用之方式，
    連續施用第一級毒品海洛因多次。又另行基於施用第二級毒
    品甲基安非他命之概括犯意，先、後於九十四年三月十日、
    九十四年六月二十七日，分別在其上址住處及友人陳錫坤位
    於彰化縣田尾鄉北曾村福德巷五五七號住處，施用甲基安非
    他命各一次（共計二次）。嗣先於九十四年三月十一日下午
    三時許，在彰化縣田尾鄉北曾村福德巷五五七號為警查獲；
    又於九十四年四月二日下午一時四十分許（起訴書誤載為下
    午二時許），為警在其上開彰化縣永靖鄉○○村○○路五八
    巷一號住處查獲，並起出其所有施用剩餘、殘留海洛因之塑
    膠空袋一個及其所有、供施用海洛因所用之注射針筒二支扣
    案；再於九十四年五月四日上午七時許，在彰化縣永靖鄉○
    ○村○○路五八巷三號，因涉嫌竊盜案件（由本院另案審理
    ）為警查獲後，於警詢時自白有連續施用海洛因之犯行；另
    於九十四年六月二十八日下午七時三十五分許，為警在彰化
    縣永靖鄉○○村○○路六九九號前查獲，並起出其所有、供
    以施用海洛因所用之注射針筒一支扣案。
二、案經彰化縣警察局員林分局、田中分局報請臺灣彰化地方法
    院檢察署檢察官偵查起訴，及經彰化縣警察局員林分局報請
    臺灣彰化地方法院檢察署檢察官偵查後移送併案審理，由本
    院合議庭裁定依簡式審判程序審理。
    理  由
一、訊據被告甲○○對於右揭事實坦承不諱，且有彰化縣衛生局
　　煙毒尿液檢驗成績書二件、詮昕科技股份有限公司濫用藥物
　　尿液檢驗報告一紙在卷可稽，並有被告所有施用剩餘、殘留
　　海洛因之塑膠空袋一個及其所有、供施用海洛因所用之注射
　　針筒三支扣案可佐，被告就其有連續施用第一級毒品海洛因
　　及連續施用第二級毒品甲基安非他命之自白與事實相符。此
　　外，復有臺灣彰化地方法院檢察署刑案資料查註紀錄表、臺
    灣高等法院被告全國前案紀錄表、在監在押全國紀錄表各一
    份在卷可考，本件事證明確，被告犯行洵堪認定。
二、按海洛因係毒品危害防制條例所定之第一級毒品，而甲基安
　　非他命則係同條例所定之第二級毒品，均不得非法施用。核
  　被告所為，係犯毒品危害防制條例第十條第一項之施用第一
    級毒品罪及同條第二項之施用第二級毒品罪。其為供施用第
    一級毒品及第二級毒品而持有各該級毒品之低度行為，應各
    為施用之高度行為所吸收，均不另論罪。公訴人雖未敘及被
    告自九十四年五月三日某時之後起至同年六月二十八日下午
    六時許止之連續施用海洛因多次之犯行，亦未敘及被告於九
    十四年六月二十七日施用甲基安非他命一次之犯行，然上開
    被告連續施用海洛因及施用甲基安非他命一次之犯行，與公
    訴人起訴書所載被告連續施用海洛因及施用甲基安非他命一
    次之犯行部分，分別具有連續犯之裁判上一罪關係，均為起
    訴效力所及，本院自應併予審判，附此敘明。又被告先後多
    次之施用第一級毒品海洛因及施用第二級毒品安非他命二次
    之犯行，均時間緊接，犯罪構成要件相同，顯各係基於概括
    之犯意反覆為之，均為連續犯，應依連續犯之規定，各論以
    一罪，並均加重其刑。被告所犯上開二罪間，犯意各別，罪
    質互殊，應予分論併罰。再被告前曾於九十二年四月十七日
　　，因施用第一級毒品案件，經本院以九十二年度訴字第三０
　　一號判處有期徒刑八月確定，入監後已於九十三年九月八日
　　執行完畢，有臺灣彰化地方法院檢察署刑案資料查註紀錄表
　　、臺灣高等法院被告全國前案紀錄表各一份在卷可考，其於
    五年以內再犯本件有期徒刑以上之二罪，均為累犯，應依刑
    法第四十七條之規定，各遞加重其刑。爰審酌被告之素行、
    犯罪之動機、目的、施用毒品係戕害自身健康、施用毒品海
    洛因及施用毒品甲基安非他命之次數、所生危害及犯罪後之
    態度等一切情狀，分別量處如主文所示之刑，並定其應執行
    之刑，以示懲儆。
三、扣案之殘留海洛因塑膠空袋一個（其上殘留之白粉係海洛因
    一節，已據被告供明在卷，且被告於九十四年四月二日為警
    查獲後所採集之尿液經送檢驗之結果，呈海洛因代謝物嗎啡
    之陽性反應，有詮昕科技股份有限公司濫用藥物尿液檢驗報
    告一件在卷可憑，堪認被告上開供述與事實相符而為可信；
    又其上所殘留之海洛因與前開塑膠空袋一個已無法析離，該
    塑膠空袋一個亦應視為毒品），為查獲之毒品，均應依毒品
    危害防制條例第十八條第一項前段之規定宣告沒收銷燬之；
    又扣案之注射針筒三支，則均係被告所有、供施用海洛因所
    用之物，亦據被告陳明在卷，爰均依刑法第三十八條第一項
    第二款之規定併予宣告沒收之。
據上論斷，應依刑事訴訟法第二百七十三條之一第一項、第二百
九十九條第一項前段，毒品危害防制條例第十條第一項、第二項
、第二十三條第二項、第十八條第一項前段，刑法第十一條前段
、第五十六條、第四十七條、第五十一條第五款、第三十八條第
一項第二款，判決如主文。
本案經檢察官邱鼎文到庭執行職務
中　　華　　民　　國　九十四　年　　七　月　二十一　　日
                      臺灣彰化地方法院刑事第三庭
                        法      官  李  雅  俐
右正本證明與原本無異。
如不服本判決，應於判決送達後十日內，向本院提出上訴狀（須
附繕本）。
                        書  記  官  陳  秀  娟
中　　華　　民　　國　九十四　年　　七　月　二十七  　日
附錄論罪科刑法條：
毒品危害防制條例第十條：
施用第一級毒品者，處六月以上五年以下有期徒刑。
施用第二級毒品者，處三年以下有期徒刑。
